臺灣桃園地方法院刑事判決            100年度審訴字第483號
公  訴  人  臺灣桃園地方法院檢察署檢察官
被      告  蘇振彬
指定辯護人  本院公設辯護人陳瑞明
上列被告因違反毒品危害防制條例案件，經檢察官提起公訴（99
年度毒偵字第5898號），被告於準備程序進行中為有罪之陳述，
經本院合議庭裁定由受命法官獨任進行簡式審判程序後，聲請改
依協商程序而為判決，本院判決如下：
    主      文
蘇振彬施用第一級毒品，累犯，處有期徒刑柒月；扣案海洛因貳
包含袋（驗餘淨重共肆點壹陸公克）及沾殘海洛因之殘渣袋貳個
均沒收銷燬之，扣案削尖吸管壹支沒收之。又施用第二級毒品，
累犯，處有期徒刑伍月；扣案沾殘甲基安非他命之殘渣袋壹個沒
收銷燬之，扣案削尖吸管及吸食器各壹支均沒收之。應執行有期
徒刑拾月；扣案海洛因貳包含袋（驗餘淨重共肆點壹陸公克）、
沾殘海洛因之殘渣袋貳個及沾殘甲基安非他命之殘渣袋壹個均沒
收銷燬之，扣案削尖吸管及吸食器各壹支均沒收之。
    事實及理由
一、本件被告蘇振彬所犯係死刑、無期徒刑或最輕本刑為3 年以
    上有期徒刑以外之罪，其於準備程序中就被訴事實為有罪之
    陳述，經本院告知簡式審判程序之旨，並聽取公訴人及被告
    之意見後，爰依刑事訴訟法第273 條之1 第1 項規定合議裁
    定由受命法官獨任進行簡式審判程序，合先敘明。
二、蘇振彬前於民國96年間，因施用毒品案件，經本院以96年度
    毒聲字第508 號裁定送觀察、勒戒後，因認無繼續施用毒品
    傾向，於96年8 月16日執行完畢釋放出所，並經臺灣桃園地
    方法院檢察署檢察官以96年度毒偵字第1348號為不起訴處分
    確定；復於前開觀察、勒戒執行完畢釋放後5 年內之97年間
    ，因施用毒品案件，經本院以98年度壢簡字第776 號判決判
    處有期徒刑3 月確定；又於98年間，因施用毒品案件，經本
    院以98年度壢簡字第2445號判決判處有期徒刑4 月確定，上
    開二罪嗣經本院以98年度聲字第4630號裁定合併定應執行有
    期徒刑6 月確定，於99年2 月24日易科罰金執行完畢。又於
    98年間，因施用毒品案件，經本院以98年度壢簡字第2515號
    判決判處有期徒刑4 月確定，於98年12月17日易科罰金執行
    完畢（於本案構成累犯）。詎仍不知悔改，又基於施用第一
    級、第二級毒品之犯意，於99年10月28日晚上8 時許，在桃
    園縣中壢市○○路○ 段72巷1 號之住處內，先以捲菸方式施
    用第一級毒品海洛因1 次，再以玻璃球燒烤方式施用第二級
    毒品甲基安非他命1 次。嗣於99年10月29日晚上8 時40分許
    ，在上揭住處為警查獲，並扣得其所有供施用毒品所用之第
    一級毒品海洛因2 包含袋（合計淨重4.19公克，驗餘淨重共
    4.16公克）、沾殘海洛因之殘渣袋2 個、沾殘甲基安非他命
    之殘渣袋1 個、削尖吸管1 支及吸食器1 支。經其同意為警
    採集尿液送驗後，結果確呈安非他命類陽性反應，始查悉上
    情。
三、證據名稱：
  (一)被告蘇振彬於警詢、偵查、本院準備程序及審理時之自白
      。
  (二)桃園縣政府警察局中壢分局扣押筆錄、扣押物品目錄表、
      、扣押物品清單、桃園縣政府警察局中壢分局檢體監管紀
      錄表、尿液暨毒品檢體真實姓名與編號對照表、台灣檢驗
      科技股份有限公司濫用藥物檢驗報告、法務部調查局濫用
      藥物實驗室鑑定書、憲兵司令部刑事鑑識中心鑑定書及扣
      案毒品照片4 張。
  (三)扣案海洛因2 包含袋（合計淨重4.19公克，驗餘淨重共4.
      16公克）、沾殘海洛因之殘渣袋2 個、沾殘甲基安非他命
      之殘渣袋1 個、削尖吸管1 支及吸食器1 支。
四、本件經檢察官與被告蘇振彬於審判外達成協商之合意且被告
    已認罪，其合意內容為：就其施用第一級毒品部分，被告願
    受科刑範圍為有期徒刑7 月；就其施用第二級毒品部分，被
    告願受科刑範圍為有期徒刑5 月，應執行有期徒刑10月。經
    查，上開協商合意並無刑事訴訟法第455 條之4 第1 項所列
    情形之一，檢察官聲請改依協商程序而為判決，核無不合，
    本院爰不經言詞辯論，於協商合意範圍內為協商判決。
五、扣案之第一級毒品海洛因2 包含袋（合計淨重4.19公克，驗
    餘淨重共4.16公克），為被告所有供其施用毒品所用，經送
    驗後檢出海洛因成分，有法務部調查局濫用藥物實驗室鑑定
    書1 份在卷可證，且各包裝袋所沾殘之海洛因量微無法與該
    包裝袋析離，應一體視為第一級毒品海洛因，爰均依毒品危
    害防制條例第18條第1 項前段規定宣告沒收銷燬之；而扣案
    沾殘海洛因之殘渣袋2 個及沾殘甲基安非他命之殘渣袋1 個
    ，經送鑑定結果，分別檢出海洛因及甲基安非他命成分，有
    憲兵司令部刑事鑑識中心鑑定書1 份在卷可證，是各包裝袋
    內量微之毒品無法與該包裝袋完全析離，應一體視為第一級
    毒品海洛因及第二級毒品甲基安非他命，均依毒品危害防制
    條例第18條第1 項前段規定宣告沒收銷燬之。又扣案削尖吸
    管及吸食器各1 支，為被告所有供施用毒品犯行所用之物，
    業經被告供承在卷，爰依刑法第38條第1 項第2 款規定宣告
    沒收之。
六、應適用之法條：
    刑事訴訟法第273 條之1 第1 項、第455 條之4 第2 項、第
    455 條之8 ，毒品危害防制條例第10條第1 項、第2 項、第
    18條第1 項前段，刑法第11條、第47條第1 項、第38條第 1
    項第2 款、第51條第5 款。
七、協商判決除有刑事訴訟法第455 條之4 第1 項第1 款於本訊
    問程序終結前，被告撤銷協商合意或檢察官撤回協商聲請者
    ；第2 款被告協商之意思非出於自由意志者；第4 款被告所
    犯之罪非同法第455 條之2 第1 項所定得以協商判決者；第
    6 款被告有其他較重之裁判上一罪之犯罪事實者；第7 款法
    院認應諭知免刑或免訴、不受理者情形之一，及違反同條第
    2 項法院應於協商合意範圍內為判決；法院為協商判決所科
    之刑，以宣告緩刑或2 年以下有期徒刑、拘役或罰金為限之
    規定者外，不得上訴。
八、如不服本判決而符合前述得上訴之情形，應於判決送達後10
    日內向本院提出上訴狀（應附繕本），其未敘述上訴理由者
    ，應於上訴期間屆滿後20日內補提理由書狀於本院，上訴於
    臺灣高等法院。
本案經檢察官高文政到庭執行職務。
中    華    民    國    100     年    10    月    27  日
                  刑事庭  法  官  黃翊哲
以上正本證明與原本無異。
                          書記官  林宜亭
中    華    民    國    100     年    10    月    27  日
附錄本案論罪科刑法條：毒品危害防制條例第10條
施用第一級毒品者，處6 月以上5 年以下有期徒刑。
施用第二級毒品者，處3 年以下有期徒刑。